【裁判字號】    96,破更,2
【裁判日期】    970711
【裁判案由】    宣告破產
【裁判全文】
臺灣嘉義地方法院民事裁定               96年度破更字第2號
聲  請  人  甲○○
                      之1
上列當事人聲請宣告破產事件，聲請人對民國95年6月26日本院
95年度破字第1號裁定提起抗告，經臺灣高等法院臺南分院95年
度破抗字第11號廢棄發回，本院裁定如下：
    主  文
宣告聲請人甲○○破產。
選任汪玉蓮律師（事務所址設：嘉義市○○路72號4樓）為破產
管理人。
申報債權之期間自即日起至民國九十七年九月十日止。
第一次債權人會議定於民國九十七年八月四日（星期一）下午三
時在本院（地址嘉義市○○○路二八二號）第二十一法庭召開。
程序費用由聲請人負擔。
    理  由
一聲請意旨略以：聲請人原經營瓦斯行，因買賣股票、投資林業
  失利，又招募合會，負擔鉅額利息，致積欠第三人嘉義縣竹崎
  鄉農會、謝許玉麗、壬○、癸○○、庚○○、辛○○、子○○
  、丑○○、戊○○、乙○○、丁○○、丙○○○○○○○即卯
  ○○、己○○、寅○○、綽號「阿英」借款債務等，合計新臺
  幣（下同）14,320,000元。聲請人之資產價值約3,272,312元
  ，顯不足清償債務，符合破產要件，爰聲請宣告破產等語。
二本院之判斷：
(一)按破產，對債務人不能清償債務者，宣告之。又破產，除另有
  規定外，得因債權人或債務人之聲請，宣告之。破產法第57條
  、第58條第1項分別定有明文。而所謂不能清償債務，以債務
  人現實財產及其信用仍無法清償全部債務屬之（最高法院模國
  92年度臺抗字第89號判決參照）。
(二)經查，聲請人所負債務，依其提出之負債表及本院依職權調查
  結果，其債務總金額已高達15,670,291元，有借據4紙、款項
  借用證6紙、繳款明細1份、合會資料1份、金錢借用證書1紙、
  交易明細表1份〔見本院95年度破字第1號卷（下稱前案卷）第
  68頁至第70頁、第80頁至第92頁、第94頁至第116頁〕在卷可
  稽，並經竹崎鄉農會代理人、謝許玉麗、壬○、癸○○、庚○
  ○、辛○○、子○○、丑○○、戊○○、丁○○、寅○○到庭
  陳述甚明（見本院95年度破字第1號卷第61頁至第67頁）。另
  聲請人積欠稅款合計370,537元，有嘉義縣稅捐稽徵處96年10
  月31日嘉縣稅法字第0960134513號函暨檢附之欠稅明細表在卷
  可稽，應屬可採，是聲請人之債務合計16,040,828元。
(三)依聲請人提出之財產清冊，聲請人資產原有坐落嘉義縣竹崎鄉
  ○○段840號土地應有部分3分之1（土地面積1,175.09平方公
  尺、公告現值每平方公尺1,300元）、同段396號土地應有部分
  2分之1（土地面積3,696.49平方公尺，公告現值每平方公尺55
  0元）、838號土地應有部分2分之1（土地面積2,271.12平方公
  尺，公告現值每平方公尺550元）、同鄉○○段1205號土地全
  部（面積58.13平方公尺、公告現值每平方公尺4,600元）、同
  段1207號土地全部（面積16.55平方公尺、公告現值每平方公
  尺3,300元），門牌嘉義縣竹崎鄉○○村○○路61之1號建物，
  有土地登記謄本5份、財政部臺灣省南區國稅財產歸屬資料清
  單1份在卷可稽，並經本院調取本院94年度執全字第1211號卷
  宗核閱無訛。嗣上開396號土地應有部分2分之1經葉秀娥以價
  金3,500,100元拍定，且396號土地因徵收逕為分割出396之1號
  土地，應退拍定金額153,283元，徵收補償價金62,324及11,88
  0元，地價稅287,601元；又1205、1207號土地全部經劉淑美分
  別以1,291,000元、154,000元拍定，及230建號建物全部（含
  235棟次建物）經劉淑美以423,000元拍定，1205號土地增值稅
  19,973元、1207號土地增值稅9,405元等情，亦經本院調取本
  院95年度執字第19764號卷核閱無訛。另聲請人所有上開嘉義
  縣竹崎鄉○○段396號、838土地設定最高限額3,750,000元抵
  押權予嘉義縣竹崎鄉農會，而聲請人尚欠嘉義縣竹崎鄉農會3,
  980,291元；另聲請人所有前揭嘉義縣竹崎鄉○○段1205號、1
  207號土地設定最高限額1,500,000元抵押權予丁○○，聲請人
  尚欠丁○○約1,690,000元，業據嘉義縣竹崎鄉農會代理人、
  丁○○陳述明確。是縱經抵押權人嘉義縣竹崎鄉農會、丁○○
  就前揭抵押物行使抵押權後，聲請人尚有資產997,494元【計
  算式：（1,300×1,175.09×1／3）＋〔（3,500,100－153,28
  3＋62,324＋11,880）＋（550×2,271.12×1／2）－3,980,29
  1〕＋423,000＝509,205.6＋65,288＋423,000＝997,493.6，
  元以下四捨五入。其中1205、1207號土地價額部分，行使別除
  權後，已無剩餘（計算式：1,291,000＋154,000－1,690,000
  ）】，再扣除稅款後，尚有309,978元【計算式：997,494－28
  7,601－19,973－9,405－370,537＝309,978】，而聲請人既有
  多數債權人，且其組成之破產財團已足以支付財團費用及財團
  債務，而有宣告破產之實益是其聲請破產，核屬有據，爰一併
  酌定申報債權之期間及第一次債權人會議之日期、地點而宣告
  如主文所示。
(四)末按破產管理人，應就會計師或其他適於管理該破產財團之人
  中選任之，破產法第83條第1項定有明文。查汪玉蓮律師加入
  嘉義律師公會執行律師業務，曾承辦破產事件業務，且有意願
  擔任本件破產管理人，有本院90年度破字第1號裁定、97年7月
  4日陳報狀在卷可憑，應可勝任破產管理事務，其自適合擔任
  本件破產管理人，爰依前揭法律規定，選任汪玉蓮律師為破產
  管理人，以利本件破產程序之進行。
三據上論結，依破產法第63條、第64條，裁定如主文。
中    華    民    國    97    年    7     月    11    日
                  民事第二庭  法  官  蘇雅慧
以上正本係照原本作成。
如對本裁定抗告須於裁定送達後10日內向本院提出抗告狀，並繳
納裁判費新台幣1,000元。
中    華    民    國    97    年    7     月    11    日
                              書記官  劉昀匊


司法院資訊處製作；財團法人民間司法改革基金會備份。
